# 求教，系统研发及后续迭代的账务处理

提问人：dracarys 时间：2020-08-31 14:15:00
求教，公司自行研发系统，且方式为逐步研发、优化、上线（一期做出系统主要框架和必要功能并上线，再开启二期研发工作，补充重要功能并上线，再开启三期研发工作，以此类推），求教：
1. 能否确认无形资产，确认资产的时间如何确定？
2. 确认资产后，后续还要进行系统迭代，应当如何处理？

回答人：chenyiwei
如果这种系统是内部使用的，且需持续进行迭代升级，则鉴于相关经济利益流入不直接且难以可靠计量（特别是内部管理用的系统），一般建议直接将开发支出予以费用化处理，以避免后续会计处理的麻烦。后续系统迭代的研发支出也同样予以费用化。